# 请教陈老师，关于结算中心款项及委托贷款

提问人：martinsysu 时间：2012-02-17 18:47:21
请教陈老师，集团里的子公司存放于集团内部结算中心的款项（款项实际存放于集团在外部银行开设的资金池，挂靠于其中某个子公司的结算中心会将其作为贷款再借给关联公司），与委托贷款有何区别？存放与结算中心的款项，是应确认为与结算中心所在子公司的关联往来款项，还是应该作为“其他流动资产”？谢谢！
（搜索了本版其他讨论，暂未能找到明确答案。）

回答人：chenyiwei
“委托贷款”这一名称强调的更多是一种法律形式，是《贷款通则》框架内非金融企业之间直接融通资金的唯一合法方式，即必须通过具有贷款资格的银行作为中介，但银行不承担风险，仅收取服务费。 资金集中管理的形式多样，相应会计处理也有不同。如果结算中心在银行为每个成员企业分别开设了独立的子帐户，每个成员企业对自己的子帐户内的资金使用都有完全自主权，无需母公司或者结算中心批准即可动用，其便利性与直接银行存款无本质区别的，也可基于实质重于形式的原则将其确认为货币资金。

提问人：stone1323 时间：2012-02-20 15:33:57
搭车问下陈老师，企业集团未专门成立财务公司，只有结算中心（或集团公司总部，但未取得金融企业资格）这样的情况下是否能在“银行存款”或者“其他货币资金”列报？企业觉得可以，我们认为应在其他应收款或者其他流动资产列报。另外，支付（存入）给此结算中心的款项在现金流量表中“支付的其他与经营活动有关的现金”还是“支付的其他与筹资活动有关的现金”列报比较恰当？另企业的此种行为，违反了《贷款通则》，如何考虑对审计报告的影响？

回答人：chenyiwei
如果在银行开户的户名中没有该企业的名称，仅仅是内部核算中区分不同的成员企业，则不能确认为货币资金，仅仅是应收款项，而且有违规资金拆借或关联方资金占用等法律法规风险。